# 请教陈版主，投资性房地产问题

提问人：wl19621102 时间：2021-06-29 00:10:00
请教陈版主，固定资产转投资性房地产成本模式计量，是否需要对其预计使用年限、净残值重新评估？评估后有变化的，是否按新的预计净残值等进行折旧？

回答人：chenyiwei
即使不转为投资性房地产，《企业会计准则第 4 号——固定资产》也要求定期对固定资产的折旧年限、预计净残值和经济利益实现方式（即折旧方法）进行定期复核，必要时进行会计估计变更。这一要求也同样适用于以成本模式进行后续计量的投资性房地产。